ACORDAO-COMPLETO-2539421

ACÓRDÃO DE RELAÇÃO

ACÓRDÃO DE RELAÇÃO 3962/2022 ATA 25/2022 - PRIMEIRA CÂMARA

Acórdão 3962/2022-TCU-Primeira Câmara
VISTOS e relacionados estes autos de tomada de contas especial instaurada pela Secretaria Especial da Cultura em desfavor de Marca Alpha Gestão Estratégica Eireli e Rebecca Brogglio Pivetta, em razão da não comprovação da regular aplicação dos recursos repassados pela União, captados por força do projeto cultural Pronac 131690, cujo nome é "Gastronomia Arte", 
Considerando que, após regular citação, a empresa Whirlpool S/A requereu o parcelamento do débito em 60 meses;
Considerando que, na jurisprudência do Tribunal, há manifestações no sentido de conceder, em caráter excepcional, parcelamento de débito em número de parcelas superior ao limite legal (Acórdão 5919/2011-TCU-Primeira Câmara, 6.537/2016-1ª Câmara e 2.395/2017-1ª Câmara) ; 
Considerando que a avaliação da boa-fé e a eventual incidência dos juros de mora serão examinados no julgamento de mérito deste processo;
ACORDAM os Ministros do Tribunal de Contas da União, reunidos em sessão de Primeira Câmara, ante as razões expostas pelo Relator, em:
a) autorizar o recolhimento parcelado do débito abaixo discriminado, atualizado monetariamente, a partir da data especificada, até o prazo abaixo fixado, aos cofres do Tesouro Nacional, em sessenta parcelas mensais e consecutivas;
	Data de ocorrência
	Valor histórico (R$) 

	31/10/2013
	400.000,00

b)  fixar o vencimento da primeira parcela em 15 (quinze) dias a contar do recebimento da notificação e o das demais a cada 30 (trinta) dias, com incidência de correção monetária sobre o valor de cada parcela;
c) alertar a responsável que a inadimplência de qualquer parcela acarretará vencimento antecipado do saldo devedor; 
d) dar ciência desta deliberação, aos responsáveis e ao Ministério do Turismo/Secretaria Especial da Cultura; e
e) remeter o processo à Secretaria de Gestão de Processos - Seproc/Secef para que adote as medidas administrativas sob sua responsabilidade.
1. Processo TC-Processo 033.912/2020-3 (TOMADA DE CONTAS ESPECIAL) 
	1.1. Responsáveis: Associação Incubadora Social Gastromotiva (08.505.223/0001-12) ; Marca Alpha Gestão Estratégica Eireli (15.871.224/0001-46) ; Rebecca Brogglio Pivetta (XXX.786.638-XX) ; Whirlpool S.A (59.105.999/0001-86) .
	1.2. Órgão/Entidade: Secretaria Especial da Cultura.
	1.3. Relator: Ministro Benjamin Zymler.
	1.4. Representante do Ministério Público: Procuradora-Geral Cristina Machado da Costa e Silva.
	1.5. Unidade Técnica: Secretaria de Controle Externo de Tomada de Contas Especial (SecexTCE) .
	1.6. Representação legal: André Macedo de Oliveira (15014/OAB-DF) , representando Associação Incubadora Social Gastromotiva; Flávia Ferraciolli Manso (265654/OAB-SP) , Cesar André Machado de Morais (415844/OAB-SP) e outros, representando Whirlpool S.a. 
	1.7. Determinações/Recomendações/Orientações: não há.

Primeira Câmara

Secretaria Especial da Cultura.

Associação Incubadora Social Gastromotiva (08.505.223/0001-12); Marca Alpha Gestão Estratégica Eireli (15.871.224/0001-46); Rebecca Brogglio Pivetta (XXX.786.638-XX); Whirlpool S.A (59.105.999/0001-86).

BENJAMIN ZYMLER

André Macedo de Oliveira (15014/OAB-DF), representando Associação Incubadora Social Gastromotiva; Flávia Ferraciolli Manso (265654/OAB-SP), Cesar André Machado de Morais (415844/OAB-SP) e outros, representando Whirlpool S.a.

TOMADA DE CONTAS ESPECIAL (TCE)

Secretaria de Controle Externo de Tomada de Contas Especial (SecexTCE).